【裁判字號】    98,交聲,1272
【裁判日期】    980930
【裁判案由】    聲明異議
【裁判全文】
臺灣彰化地方法院交通事件裁定        98年度交聲字第1272號
移送機關即
原處分機關  交通部公路總局臺中區監理所彰化監理站
異  議  人
即受處分人  甲○○
上列異議人即受處分人因違反道路交通管理處罰條例案件，對於
交通部公路總局臺中區監理所彰化監理站98年8月3日彰監四字第
裁64-I00000000號處分不服，聲明異議，本院裁定如下：
    主  文
異議駁回。
    理  由
一、原處分意旨略以：本件異議人即受處分人（下稱異議人）甲
    ○○駕駛之車牌號碼6696－PW號自用一般小客車於民國98年
    7月8日9時15分許停放在彰化縣員林鎮○○路○段277巷前，
    為彰化縣警察局員警舉發「在設有禁止停車標誌、標線之處
    所停車」之違規，嗣經原處分機關函請舉發單位調查結果，
    仍認異議人有上開違規行為，原處分機關乃依道路交通管理
    處罰條例第56條第1項第4款，以及違反道路交通管理事件統
    一裁罰基準及處理細則等規定，裁處異議人罰鍰900元。
二、異議人聲明異議意旨略以：上揭違規地點所劃設之黃線斷斷
    續續、劃分不清，且異議人車輛停放處之前方所停放之車輛
    並無被拖吊，似有誤導違規之嫌，異議人所停放之車輛被拖
    吊，心感不服，特以此狀聲明異議云云。
三、按在設有禁止停車標誌、標線之處所不得停車，道路交通安
    全規則第112 條第1 項第4 款定有明文。次按汽車駕駛人停
    車時，在設有禁止停車之標誌、標線之處所停車者，處新臺
    幣（下同）600 元以上1200元以下罰鍰，道路交通管理處罰
    條例第56條第1 項第4 款亦定有明文。
四、經查：本件異議人於98年7月8日9 時15分許，駕駛車牌號碼
    6696－PW號自用一般小客車，因「在設有禁止停車標誌、標
    線之處所停車」之違規，經彰化縣警察局員警以其違反道路
    交通管理處罰條例第56條第1項第4款之規定當場掣單舉發，
    為異議人所不爭執，並有該件舉發違反道路交通管理事件通
    知單影本1 紙在卷可稽。雖異議人以上開言詞置辯，惟依本
    件之採證照片所示，該段路面所劃設之黃線雖有一部分無法
    辨識，惟該路段其餘路面劃設有黃線之標線均仍清楚可見，
    自無標示不明之情形，異議人應可判斷該違規地點仍為禁止
    停車之處；且依採證照片內容觀之，異議人停放車輛位置之
    路面，確有劃設黃實線，為禁止停車之處所，此有彰化縣警
    察局彰警交字第0980038618號函影本及採證照片5 幀在卷可
    佐，是本件異議人所辯委無足取，本件係屬違規行為，至為
    明確，原處分機關據此援引道路交通管理處罰條例第56條第
    1項第4款規定及違反道路交通管理事件統一裁罰基準表，裁
    處受處分人罰鍰900 元，認事用法並無不當，本件異議為無
    理由，應予駁回。至異議人稱上揭時地另有一車輛違規停放
    該處未經拖吊，是否確有異議人所指另有違規車輛停放同處
    而未經舉發，異議人並未提出任何證據足以證明，且縱異議
    人所述為真，若異議人執有他人違規之具體事證，亦可向主
    管機關舉報；然此僅涉及他人違規應如何處置之問題，本件
    異議人駕駛之上開車輛，既有違規停車之行為，縱有其他違
    規車輛未遭取締，亦無從據此作為免責之事由，併此敘明。
據上論斷，應依道路交通案件處理辦法第19條，裁定如主文。
中    華    民    國    98    年    9     月    30    日
                  交通法庭            法  官  鮑慧忠
以上正本證明與原本無異。
如不服本裁定，應於裁定送達後五日內向本院提出抗告狀( 須附
抗告狀繕本 )。
中    華    民    國    98    年    9     月    30    日
                                      書記官  林子惠


司法院資訊處製作；財團法人民間司法改革基金會備份。
